【裁判字號】    98,消債抗,27
【裁判日期】    991124
【裁判案由】    更生事件
【裁判全文】
臺灣士林地方法院民事裁定            98年度消債抗字第27號
抗  告  人  王嘉儀即王素株
代  理  人  李勇三律師
上列抗告人聲請更生事件，抗告人對於民國98年11月25日本院98
年度消債更字第225 號裁定提起抗告，本院裁定如下：
    主  文
抗告駁回。
抗告費用新臺幣壹仟元由抗告人負擔。
    理  由
一、按消費者債務清理條例（以下簡稱：消債條例）所稱消費者
    ，指5 年內未從事營業活動或從事小規模營業活動之自然人
    。前項小規模營業指營業額平均每月新臺幣（下同）20萬元
    以下者，消債條例第2 條第1 、2 項定有明文。次按，債務
    人為公司或其他營利法人之負責人，無論是否受有薪資，均
    視為自己從事營業活動。其營業額依該公司或其他營利法人
    之營業額定之。消債條例第2 條第1 項所定之5 年期間，自
    聲請更生或清算前1 日回溯5 年計算之；第2 項所定之營業
    額，以5 年內之營業總額除以實際營業月數計算之，復為消
    債條例施行細則第3 條第2 項、第4 條所明定。再按，無限
    公司、兩合公司之執行業務或代表公司之股東，有限公司、
    股份有限公司之董事，皆為該公司之負責人，公司法第8 條
    第1 項亦有明定。
二、經查，抗告人原為第三人富得呢羢綢緞有限公司（以下簡稱
    ：富得公司）之負責人，曾於96年9 月28日以富得公司負責
    人身分，代表富得公司辦理清算申報，有抗告人於原審所提
    清算申報書收據聯及申報資料在卷可稽（原審卷第84-90 頁
    ）。又富得公司自聲請人聲請更生之98年5 月5 日前1 日回
    溯5 年間，營業總額為6,994 萬6,51 2元，有財政部臺灣省
    北區國稅局中壢稽徵所復函所提供富得公司營業人銷售明細
    資料在卷足憑（原審卷第120-136 頁），5 年間平均每月營
    業額為116 萬5,775 元（計算式：00000000÷60=0000000，
    元以下四捨五入），與前揭消債條例第2 條第2 項所定平均
    每月20萬元以下之小規模營業活動顯有未合，原審以抗告人
    聲請要件不符，且屬無從補正而駁回聲請，於法洵無違誤。
三、至抗告意旨雖以：抗告人僅為富得公司名義上負責人，並未
    參與經營，亦未受有薪資，與公司經營完全無涉，應不能視
    為從事營業活動等語為辯。惟查，如前所述，依消債條例施
    行細則第3 條第2 項規定，債務人無論是否受有薪資，均視
    為自己從事營業活動，是抗告人顯非得以未受有薪資為由，
    謂其非富得公司負責人。又相關法律規定並無抗告意旨所稱
    「名義上負責人」，抗告人既為公司公示登記之董事，並以
    其名義執行包括清算申報在內之負責人職務，自為消債條例
    施行細則第3 條第2 項規定之公司負責人，縱抗告人將其業
    務在交由他人代為執行，解釋上亦僅係抗告人將負責人事務
    委任他人履行，仍無解為其法律上負責人之地位。
六、據上論結，本件抗告為無理由，爰裁定如主文。
中    華    民    國    99    年    11    月    24    日
                  民事第三庭  審判長法官  王本源
                              法      官  林尚諭
                              法      官  施月燿
以上正本證明與原本無異。
本件裁定不得再抗告。
中    華    民    國    99    年    11    月    25    日
                              書  記  官  吳昀蔚

司法院資訊處製作；財團法人民間司法改革基金會備份。
